ANA CAROLINA MEDEIROS MILANEZI

+55 (51) 98163-6182

anamilanezi@gmail.com

github.com/anamilanezi linkedin.com/in/anammilanezi kaggle.com/anamilanezi

PERFIL PESSOAL

Graduada em Ciências Biológicas com mestrado em Microbiologia Agrícola e do Ambiente pela Universidade Federal do Rio Grande do Sul, tenho 32 anos e atualmente estou em transição de carreira em busca de oportunidades como Analista de Dados onde eu possa aplicar minhas competências como pesquisadora e conhecimentos adquiridos com o Certificado Profissional Análise de Dados do Google e demais estudos na área.

LICENÇAS E CERTIFICAÇÕES

Formação Análise de Dados

Escola Britânica de Artes Criativas e Tecnologia (Em andamento)

Python, SQL, as etapas do ciclo de análise, Estatística, uso de Machine Learning, computação em nuvem e Big Data

Certificado Profissional Análise de Dados

Google - 2021/2022

Apresentação das principais habilidades analíticas (coleta, limpeza de dados, análise e visualização) e ferramentas (planilhas, SQL, linguagens de programação, Tableau), dividido em oito cursos com certificado Coursera.

Formação Oracle One Front-End

Alura - 2022

Introdução e aplicação de HTML5, CSS3, JavaScript em páginas web utilizando design responsivo.

EXPERIÊNCIA PROFISSIONAL

Desenvolvedora Python Freelancer

09/2022 - 01/2023 - Costdrivers

Desenvolvimento de web scrapers para coleta e tratamento de dados estruturados e não estruturados (HTML, PDF, XLSX, CSV) através de scripts em Python com as bibliotecas requests, pandas, BeautifulSoup, Selenium, dentre outras.

Gestora de Viagens Corporativas

06/2016 - 12/2016 - Cinco TI Viagens

Venda e gestão de viagens corporativas atendendo a clientes de grandes empresas, além da prospecção de novos.

Assistente de Laboratório (Estágio)

03/2013 - 07/2013 - Laboratório Acqualab

Iniciação Científica

03/2011 - 01/2013 - Departamento de Bioquímica Universidade Federal do Rio Grande do Sul

FORMAÇÃO ACADÊMICA

Mestrado em Microbiologia Agrícola e do Ambiente

2014 - 2016 - Universidade Federal do Rio Grande do Sul

Bacharel em Ciências Biológicas

2008 - 2013 - Universidade Federal do Rio Grande do Sul

Idiomas

- Português nativo
- Inglês fluente
- Espanhol básico

Habilidades

- Python, HTML, CSS, JavaScript, SQL
- Pesquisa e escrita científica
- Pensamento crítico e analítico
- Resolução de problemas
- Criatividade e curiosidade
- Autodidata